臺灣高等法院刑事判決
110年度上訴字第1738號
上  訴  人  
即  被  告  王啟萌




選任辯護人  謝孟儒律師

上列上訴人因強盜等案件，不服臺灣桃園地方法院109年度訴字
第1153號，中華民國110年4月9日第一審判決（起訴案號：臺灣
桃園地方檢察署109年度偵字第27217號），提起上訴，本院判決
如下：
    主  文
原判決關於王啟萌部分撤銷。
王啟萌共同犯攜帶兇器踰越窗戶侵入住宅強盜罪，處有期徒刑捌
年肆月。
    事  實
一、緣徐宇聲(經原審判處罪刑在案)前因案遭到通緝期間，借住
    王啟萌桃園市○○區○○路0 段000 巷00號居所，嗣因缺錢花用
    ，偶然得知陳○珍(真實姓名詳卷)位在桃園市中壢區明德路
    （實際地址詳卷）住處內有珠寶、鑽石等高價財物，遂共同
    謀畫，欲擇某日夜間，趁陳○珍就寢入睡之際，由徐宇聲先
    行侵入陳○珍住處，再開啟1 樓大門，使王啟萌入內共同行
    竊，復預想若陳○珍驚醒抵抗，即施以不法腕力至使不能抗
    拒，再搜取財物，兩人謀議既定，即共同意圖為自己不法所
    有之加重強盜犯意聯絡，於民國109 年9 月4 日凌晨，由徐
    宇聲攜帶王啟萌所提供之辣椒水、束帶，搭乘王啟萌所駕駛
    之車牌號碼不詳機車，自王啟萌上開居所出發，而於凌晨4 
    時許抵達陳○珍住處附近，徐宇聲先行爬至隔鄰屋頂，以水
    管垂降至陳○珍住宅3 樓陽台窗戶旁，再加以踰越侵入，適
    陳○珍因聽聞聲響起身查看，兩人甫一照面，徐宇聲即持攜
    帶客觀上足以對人之身體安全造成威脅之辣椒水，噴灑陳○
    珍臉部，再近身肉搏，以力氣壓制陳○珍之抵抗，同時持束
    帶綑綁陳○珍雙手及雙腳，剝奪其行動自由，至使陳○珍不能
    抗拒，進而動手搜括屋內財物，如附表一所示、及新臺幣（
    下同）500 元得手。
二、嗣陳○珍趁徐宇聲在1 樓搜取財物之際，掙脫束縛逃往4樓屋
    頂跳下，摔破鄰宅3樓遮雨棚，因而受有右側肩關節脫臼、
    頭皮開放性傷口、右側大腿、左側大腿、雙側小腿擦傷及頭
    部損傷等傷害，經隔鄰2樓住戶林○宏（真實姓名詳卷）外出
    察看發現陳○珍吊掛在遮雨棚上，立即將其扶下再向警方報
    案。值此同時，猶在陳○珍屋內之徐宇聲返回3樓，見陳○珍
    下落不明又等候王啟萌未至，迅自1樓大門離去、並搭乘計
    程車返回王啟萌上開居所會合、將上開財物交付與王啟萌保
    管。後為經警先於109 年9 月4 日中午12時許，在陳○珍上
    址住所內，扣得徐宇聲所有而供其與王啟萌聯絡之手機，再
    於109 年9 月4 日晚間8 時許，在王啟萌上開居所查獲徐宇
    聲，並起獲部分贓物，其餘贓物則由王啟萌於109 年9 月5 
    日晚間8 時許，在桃園市政府警察局中壢分局內提出扣案，
    如附表一備註欄所示。
    理  由
壹、程序方面：
一、審理範圍：
    本件檢察官所起訴共同被告徐宇聲犯加重強盜案件，經原審
    判處有期徒刑8年10月，並宣告沒收，如原審判決主文第1項
    所示，茲共同被告許宇聲於本院準備程序中，已具狀撤回上
    訴，有卷內撤回上訴聲請書可稽（本院卷第259頁），此部
    分自非本院審理範圍，合先敘明。
二、證據能力：
  ㈠本件被告以外之人供述證據部分，檢察官、被告、辯護人於
    迄言詞辯論終結，已未就本院所認定犯罪事實而經調查採用
    者之證據能力再加爭執，本院審酌各該證據作成時之情況，
    尚無違法及證明力明顯過低之瑕疵，認以之作為證據應屬適
    當，揆諸刑事訴訟法第159條第1項、第159條之5規定，上開
    經調查之證據，自有證據能力。
  ㈡至於本院所引之非供述證據部分，並無證據證明係公務員違
    法取得，亦無依法應排除其證據能力之情形，亦應有證據能
    力。　　　
貳、實體方面：
一、認定犯罪事實所憑之證據及理由：
　　訊之被告王啟萌僅坦承有與共同被告徐宇聲計畫對被害人陳
    ○珍加以竊盜，但仍矢口否認有何共同加重強盜犯行，並辯
    稱：徐宇聲欠我錢，大約2000多元，我問怎麼還，他就說要
    去被害人家中偷東西，我就騎機車載他去被害人住處，不知
    道他會對被害人強盜(本院卷第196至197、304、310至313頁
    )。但查：
  ㈠關於共同被告徐宇聲前與被告王啟萌謀議，由其先行侵入被
    害人住所，再開啟樓下大門，讓被告王啟萌進入，一同竊取
    被害人財物，而迨上開時間，共同被告徐宇聲遂攜帶辣椒水
    、束帶，搭乘被告王啟萌所騎乘之機車抵達被害人住處附近
    ，再由隔壁房屋垂降至被害人上開住宅3樓陽台旁，由該處
    窗戶進入屋內，嗣撞見起身查看之被害人，旋持辣椒水噴灑
    被害人臉部，再近身肉搏，以力氣壓制被害人，同時持束帶
    綑綁之，至使被害人不能抗拒，而搜刮財物如附表一所示、
    及500 元得手，而被害人則自行掙脫束縛，從4樓樓頂以上
    開跳樓方式脫離險境，致於就醫時經診斷身上多處受傷之事
    實，為共同被告徐宇聲於偵、審中供承在案，核與被害人、
    林○宏、計程車司機黃○智之證述相符，並有卷內桃園市政府
    警察局照片黏貼紀錄表、桃園市政府警察局中壢分局刑案現
    場勘察報告 (含勘察照片簿)、被害人之診斷證明書、受傷
    照片、徐宇聲手機中與王啟萌line對話之翻拍照片 為佐，
    及扣案如附表一贓物(已據被害人領回而簽具領據在案)、作
    案用之手機(共同被告徐宇聲所有)、束帶可稽，亦為被告王
    啟萌所是認，自堪認定。
　　至於公訴意旨，雖主張共同被告徐宇聲於過程中，尚有對被
    害人恫稱其是黑道，倘不交出財物即要被害人死，並持不明
    器械劃傷被害人頭部及雙腳、甚以導管插入被害人左手為放
    血云云。然上開各情，為共同被告徐宇聲所否認，且除被害
    人單一指訴以外，並無佐證，而依常情，共同被告徐宇聲既
    已動手使被害人不能抗拒，有如上述，實無再以黑道或殺人
    等語再為恐嚇之必要，又共同被告徐宇聲當時急於搜刮財物
    ，勢無暇再劃傷被害人或對其放血加以折磨，上開傷勢應係
    被害人於逃跑摔落時所造成。公訴人此部分主張，並不可採
    ，爰更正本件事實之記載如上。
  ㈡又關於被告王啟萌與共同被告徐宇聲間，就共同被告徐宇聲
    潛入被害人住處後，若遇被害人驚覺抵抗，即升高為強盜犯
    意對被害人施以不法腕力，至其不能抗拒再搜取財物，事先
    確已謀畫妥當等情，依共同被告徐宇聲之證述，甚至被告王
    啟萌不利於己之供述，及卷內共同被告徐宇聲手機內與被告
    王啟萌間LINE對話內容，衡諸被害人財物被起獲之情形，亦
    可認定，茲析述如下：
  ⒈共同被告徐宇聲①於109年9月5日偵訊中，已證述：我一進被
    害人房間，被害人發現我，我就拿辣椒水噴被害人，辣椒水
    是小美哥(按：被告王啟萌之綽號)給我的，因為我跟他要。
    後來綁被害人，束帶是我跟小美要的；②於110年1月22日原
    審審判程序中，更證述：我跟王啟萌講計劃時，已經說裡面
    有人，而跟王啟萌借辣椒水時，王啟萌沒有說不要拿，就交
    給我了(偵卷一第277頁正反面，原審卷二第24頁。按：至於
    共同被告徐宇聲於上開原審審理中，就束帶部分，雖一度改
    稱束帶係其在被告王啟萌家中看到而自己拿的云云，但經質
    問：果真如此，其於偵訊中應回答「我自己拿沒有經過他同
    意」，但其回答卻係「是我跟他要的」，而「要」係當面要
    ，不然怎麼叫「要」？共同被告徐宇聲對此即稱「是」，故
    該改口應係迴護被告王啟萌，並非事實)。
    又質之被告王啟萌於110年3月19日原審審判程序中，亦自承
　　：辣椒水、束帶這些放我家裡，是案發前徐宇聲跟我借的(
    原審卷二第144頁)。而被告王啟萌對於辣椒水的功用，於10
    9年9月5日警詢中更自承：徐宇聲跟我借辣椒水，說他去要
    錢，怕打不贏(偵卷一第287頁)。
　　綜上，本件共同被告徐宇聲所用以使被害人不能抗拒之工具
    ，即辣椒水(按：持以噴灑人之皮膚、臉部眼睛，即會令人
    產生無法忍受之灼熱刺激感，足以對人之身體、安全構成威
    脅，而屬具危險性之攻擊器具，係兇器無誤)、束帶，由共
    同被告徐宇聲及被告王啟萌上開陳述可知，確係由被告王啟
    萌所提供無誤(至於公訴意旨未記載束帶亦係由被告王啟萌
    所提供，則應補充)。又此種使人喪失抵抗能力之物品，依
    共同被告徐宇聲上開所述，其與被告王啟萌計劃時，提到被
    害人住宅裡有人而欲借辣椒水，被告王啟萌並未拒絕，再觀
    諸被告王啟萌上開自承，亦清楚知悉共同被告徐宇聲係怕「
    要錢」時「打不贏」才借辣椒水。與此同理，被告王啟萌於
    出借束帶予共同被告徐宇聲時，當清楚共同被告徐宇聲將以
    此綑綁被害人手足。準此，被告王啟萌明知共同被告徐宇聲
    於行竊前，為了確保搜取財物得手，已盤算即便遭被害人發
    現，仍將實施不法腕力使被害人失去反擊能力，卻還出借上
    開辣椒水、束帶等物，堪以認定。
  ⒉共同被告徐宇聲在被害人住處所遺留之手機，留有與被告王
    啟萌間之LINE對話內容，而檢視其畫面之翻拍照片(本院卷
    第149至152頁。且被告王啟萌於110年8月19日本院準備程序
    中，亦自承係其與共同被告徐宇聲間之對話，本院卷第205
    頁)，可知共同被告徐宇聲於犯案過程中，多次與被告王啟
    萌以文字、語音通聯，並傳送拍攝照片，雖被告王啟萌所留
    之文字訊息已遭收回，但仍可看出共同被告徐宇聲於①當日
    上午4時40分許至5時20分許間，先陸續傳訊息告知被告王啟
    萌：「綁好」「繩子」了，「準備下去」、「下去好了再賴
    你」，「到3樓裡面了，可是還也有一道門」，「可以到門
    口看是不是」，「好像不在」「冷氣沒ㄣ開」，②隨後兩人一
    直語音通話至當日上午6時許，之後共同被告徐宇聲先是傳
    訊息問「哪個弟弟」、後又說「不好吧」，而迄當日上午6
    時40分許，共同被告徐宇聲即以訊息呼救「好吧」、「快點
    來」、「買喝的」、「拜託！我快死了」。
　　承上，顯然至上午6時許，被害人已遭壓制無誤(按：否則共同被告徐宇聲自不可能不顧被害人而改發文字訊息。且共同被告徐宇聲於原審審判程序中，亦證述：傳「哪個弟弟」、「不好吧」之訊息時，被害人已經被其制伏在場，原審卷二第25至26頁)。且在此之前，共同被告徐宇聲更隨時向被告王啟萌回報情況進度(按：共同被告徐宇聲於原審審判程序中，亦證述：因為只有我進去，我第一次做這種事，會怕，所以在裡面做何事、發生何事，都會跟被告王啟萌講，原審卷二，第26頁)，若被告王啟萌對推由共同被告徐宇聲先入內行竊，一見被害人不從便要加以強盜，事前並未謀議，則過程中知悉共同被告徐宇聲竟自行升高犯意，應早斷絕聯絡、以免惹禍上身才是，怎會讓共同被告徐宇聲最後還有其已應允拜託、甚至將快點買喝的過去被害人住處之錯覺？
　　更何況，以共同被告徐宇聲上開回應之「哪個弟弟」、「不
    好吧」訊息為觀，更可推知被告王啟萌於知悉被害人都已遭
    制伏後，竟欲差人到場幫忙(按：此亦經共同被告徐宇聲於
    原審審判程序中證述在案，原審卷二第25至26頁)。亦徵被
    告王啟萌就共同被告徐宇聲之見行竊不成即以預備之辣椒水
    、束帶使被害人不能抗拒後再搜取財物，確有正犯之共同行
    為決意無誤。
  ⒊本件被害人遭竊之財物，共同被告徐宇聲全係交予被告王啟
    萌，嗣部分為警在被告王啟萌當時位於桃園市中壢區龍岡路
    之住處，於查獲共同被告徐宇聲時所一併起獲，部分則係被
    告王啟萌自行至警局提出，如附表一所示，且為被告王啟萌
    所是認(本院卷第311頁，偵一卷第285至286頁)。而各該失
    竊財物，既係鑽石戒指、玉石項鍊、手錶、鑽石、鑽石耳環
    、玉石等，自有相當之價值，若如被告王啟萌所辯，本件僅
    係共同被告徐宇聲因欠其約2000元，故去行竊償還，而彼此
    並無視必要即實施不法腕力之強盜犯意聯絡，共同被告徐宇
    聲豈有事後將遠高於自身債務之財物盡皆交予被告王啟萌保
    管之道理？分明被告王啟萌確係全案事先謀劃之共同正犯，
    先提供行竊不成便下手強盜所用之攻擊、約束被害人工具，
    再負責搭載共同被告徐宇聲抵達現場，且與共同被告徐宇聲
    於過程中保持密切聯絡，居於主要發號司令角色，才能事後
    如此擁贓，此彰彰甚明。
  ㈢綜上所述，被告王啟萌上開犯行，事證明確，應依法論科。
二、論罪：
　㈠按兇器之種類並無限制，凡客觀上足對人之生命、身體、安
    全構成威脅，具有危險性者均屬之。本件共同被告徐宇聲所
    持之辣椒水，噴灑人之皮膚、臉部眼睛，即會令人產生無法
    忍受之灼熱刺激感，已如上述，自足以對人之身體、安全構
    成威脅，而係兇器(最高法院102年度台上字第3037號判決意
    旨參照)。　　
　㈡修正前刑法第321條第1項第2款規定將「門扇」、「牆垣」、
    「其他安全設備」並列，故認「門扇」，係指門戶、窗扇等
    阻隔出入之設備而言，所謂「其他安全設備」，則指除門扇
    牆垣以外，依通常觀念足認為防盜之一切設備而言，如電網
    、門鎖以及窗戶，故實務上向來認為窗戶因依通常觀念具有
    防閑作用，應屬「其他安全設備」。但刑法第321條第1項第
    2款業於108年5月31日修正生效，考其修正理由：「第1項第
    2款『門扇』修正為『門窗』，以符實務用語」，可知立法者為
    使法條文字契合實際語言使用情況，將「門扇」修正為「門
    窗」，而使「窗戶」得為其文義範圍所涵蓋，則依修正後刑
    法第321條第1項第2款規定，本件被害人3樓住處之陽台窗戶
    ，自屬此所謂之「門窗」。
　㈢核被告王啟萌所為，係犯強盜罪而有刑法第321 條第1 項第1
     款、第2 款、第3 款之情形，應論以同法第330 條第1 項
    之攜帶兇器踰越窗戶侵入住宅強盜罪(被害人遭實施強盜犯
    行過程中被剝奪行動自由之犯行則涵攝在強盜行為之罪質內
    ，包括論以一個強盜罪)。
　　至於公訴意旨認被告王啟萌僅係犯加重竊盜罪，則有未當，
    已如上述，因基本社會事實同一，爰依法變更起訴法條。
　㈣被告王啟萌與共同被告徐宇聲就本件犯罪事實，具上開犯意
    聯絡與行為分擔，應論以共同正犯。
三、撤銷改判之理由：
  ㈠原審認被告王啟萌罪證明確，予以論罪科刑，固非無見。然
    查：①「窗戶」於刑法第321條第1項第2款規定上開修正後，
    應認由「其他安全設備」移入「門窗」之文義內，原審論罪
    未察，猶認構成踰越安全設備，亦致主文宣告有誤，②又刑
    法第321條第1項第3款就危險物品，係以「兇器」名之，原
    判決主文第2項卻錯別為「凶器」，同嫌疏漏，③且本件並無
    法證明共同被告徐宇聲另有對被害人以黑道或殺害等語為恫
    嚇，已如上述，原審理由認定，卻僅以被害人事後選擇跳樓
    ，即跳躍推論另有遭到言語威脅之事實，實屬武斷，④另原
    判決之事實欄，既記載束帶係由被告王啟萌所提供，但理由
    欄內卻援引被告王啟萌於警詢中供述曾載過共同被告徐宇聲
    在外購買束帶云云，而謂該束帶或係共同被告徐宇聲所自行
    購買，尤使事實及理由間橫生扞格。故被告王啟萌執詞上訴
    ，雖無理由，有如上述，但原判決既有上開可議，已屬無可
    維持，應由本院撤銷就被告王啟萌部分予以撤銷改判。
  ㈡爰審酌被告王啟萌與共同被告徐宇聲本件強盜犯行所造成被
    害人之損害，及影響社會治安之程度，且迄未與被害人和解
    並被告王啟萌參與本案之分工情形、暨犯後否認強盜犯行之
    態度等一切情狀，量處如主文第2項所示之刑。
　㈢不宣告沒收之說明：
　　本件①如附表一所示被竊財物，業由被害人領回，有如上述
    ，此外查無被告王啟萌有何金錢所得，故無沒收犯罪所得問
    題，②又被告王啟萌於共同被告徐宇聲為上開犯行時持以通
    話之手機，並未扣案，因欠缺刑法上罪責評價及刑罰預防之
    重要性，爰不予宣告沒收，③其餘如附表二所示之扣案物，
    除其中編號1之共同被告徐宇聲所有手機，業經原審判決沒
    收在案外，均無庸沒收，各如備註欄所示。另扣案如附表一
    所示經鑑定無價值之物品，被害人並未領回，應與本案無關
    ，亦不宣告沒收。
　㈣不另為無罪諭知說明：
    公訴意旨認共同被告徐宇聲在侵入住宅強盜被害人時，尚有
    對被害人恫稱其是黑道，倘不交出財物即要被害人死，並持
    不明器械劃傷被害人頭部及雙腳、甚以導管插入被害人左手
    為放血云云，所舉之被害人之指訴及傷勢診斷證明等證據，
    並不足認定此情為真，已如上述，茲此與前述論科之加重強
    盜犯行，為一罪之關係，故不另為無罪之諭知。　　　
據上論斷，應依刑事訴訟法第369條第1項前段、第364條、第299
條第1項前段、第300條，判決如主文。　
本案經檢察官林岷奭提起公訴，檢察官丁俊成到庭執行職務。
中　　華　　民　　國　　110 　年　　12　　月　　28　　日
                  刑事第十一庭  審判長法　官  張江澤
                                      法　官  郭惠玲
                                      法　官  梁志偉
以上正本證明與原本無異。
如不服本判決，應於收受送達後20日內向本院提出上訴書狀，其
未敘述上訴之理由者並得於提起上訴後20日內向本院補提理由書
（均須按他造當事人之人數附繕本）「切勿逕送上級法院」。
                                      書記官  林明慧
中　　華　　民　　國　　110 　年　　12　　月　　28　　日
附錄本案論罪科刑法條：
刑法第330條第1項
（加重強盜罪）
犯強盜罪而有第321條第1項各款情形之一者，處7年以上有期徒
刑。
刑法第321條第1項
犯前條第1項、第2項之罪而有下列情形之一者，處6月以上5年以
下有期徒刑，得併科50萬元以下罰金：
一、侵入住宅或有人居住之建築物、船艦或隱匿其內而犯之。
二、毀越門窗、牆垣或其他安全設備而犯之。
三、攜帶兇器而犯之。
四、結夥三人以上而犯之。
五、乘火災、水災或其他災害之際而犯之。
六、在車站、港埠、航空站或其他供水、陸、空公眾運輸之舟、
    車、航空機內而犯之。

附表一：被竊財物
編號 品名/數量 備註 1 鑽石戒指/4枚 ①桃園市政府警察局中壢分局(下稱中壢分局)扣押物品目錄表《執行地點：桃園市○○區○○路○段000巷00號4樓，受執行人徐宇聲》中鑽石戒指4枚(見臺灣桃園地方檢察署109年度偵字第27217卷【下稱偵27217卷】卷一第119頁) ②中壢分局扣押物品目錄表《執行地點：中壢分局偵查隊辦公室，受執行人王啟萌》中鑽石戒指2枚(見偵27217卷一第359頁)   其中2枚經桃園市當鋪商業同業公會鑑定為無市價（見偵27217卷二第13頁之鑑定證明）。 2 玉石項鍊/3條 ①中壢分局扣押物品目錄表《執行地點：中壢分局偵查隊辦公室，受執行人王啟萌》中玉石項鍊3條(見偵27217卷一第359頁) 3 項鍊/2條 ①中壢分局扣押物品目錄表《執行地點：中壢分局偵查隊辦公室，受執行人王啟萌》中項鍊2條(見偵27217卷一第359頁) 4 手錶/2只 ①中壢分局扣押物品目錄表《執行地點：桃園市○○區○○路○段000巷00號4樓，受執行人徐宇聲》中金手錶1只(見偵27217卷一第119頁) ②中壢分局扣押物品目錄表《執行地點：中壢分局偵查隊辦公室，受執行人王啟萌》中手錶1只(見偵27217卷一第359頁) 5 鑽石/3顆 ①中壢分局扣押物品目錄表《執行地點：桃園市○○區○○路○段000巷00號4樓，受執行人徐宇聲》中鑽石5顆(見偵27217卷一第117頁)   其中2顆經桃園市當鋪商業同業公會鑑定為無市價（見偵27217卷二第11頁之鑑定證明）。 6 鑽石耳環/1只 ①中壢分局扣押物品目錄表《執行地點：桃園市○○區○○路○段000巷00號4樓，受執行人徐宇聲》中鑽石耳環1只(見偵27217卷一第117頁) 7 玉石/1顆 ①中壢分局扣押物品目錄表《執行地點：桃園市○○區○○路○段000巷00號4樓，受執行人徐宇聲》中玉石4顆(見偵27217卷一第119頁)   其中3顆經桃園市當鋪商業同業公會鑑定為無市價(見偵27217卷二第15頁之鑑定證明)。 備註 被害人已領回(見偵27217卷一第363頁之贓物領據)。 另備註欄所示無市價之物品，被害人並未領回，應與本案無關，不宣告沒收。  

附表二：被竊財物以外之扣押物
編號 品名/數量 備註 1 黑色ASUS手機/1支 (IMEI0-000000000000000/00、IMEI0-000000000000000/00 ，門號：0000-000000) ①中壢分局扣押物品目錄表《執行地   點：桃園市○○區○○路000號，    受執行人陳○珍》中犯嫌黑色AS   US手機1支(見偵27217卷一第127    頁)   為共同被告徐宇聲所有，並供其犯案中與被告王啟萌聯繫之用，經原判決依法宣告沒收。 2 藍色盒子/1個 ①中壢分局扣押物品目錄表《執行地點：桃園市○○區○○路○段000巷00號4樓，受執行人徐宇聲》中遭搶藍色盒子1個(見偵27217卷一第117頁)   共同被告徐宇聲犯罪所得，惟未經被害人領回(領據上未載此物)，但因已扣案，可由警方通知被害人領回即可，核無須諭知沒收 。 3 犯案用衣服/1件 ①中壢分局扣押物品目錄表《執行地點：桃園市○○區○○路○段000巷00號4樓，受執行人徐宇聲》中犯案用衣服1件(見偵27217卷一第117頁)   一般日常生活穿著與其強盜犯行並無關連性，無須沒收。 4 犯案用褲子/1件 ①中壢分局扣押物品目錄表《執行地點：桃園市○○區○○路○段000巷00號4樓，受執行人徐宇聲》中犯案用褲子1件(見偵27217卷一第117頁)   一般日常穿著與其強盜犯行並無關連性，無須沒收 。 5 辣椒水/1瓶 ①中壢分局扣押物品目錄表《執行地點：桃園市○○區○○路○段000巷00號4樓，受執行人徐宇聲》中辣椒水1瓶(見偵27217卷一第117頁)   共同被告徐宇聲犯罪所得，惟未經被害人領回(領據上未載此物)，但因已扣案，可由警方通知被害人領回即可，核無須諭知沒收。 6  毒品咖啡包/1包 ①中壢分局扣押物品目錄表《執行地點：桃園市○○區○○路○段000巷00號4樓，受執行人徐宇聲》中毒品咖啡包1包(見偵27217卷一第117頁)   查與本案無關，毋庸宣告沒收。 7 安非他命/1包 ①中壢分局扣押物品目錄表《執行地點：桃園市○○區○○路○段000巷00號4樓，受執行人徐宇聲》中安非他命1包(見偵27217卷一第117頁)   查與本案無關，毋庸宣告沒收。 8 分裝勺/3支 ①中壢分局扣押物品目錄表《受執行   人徐宇聲》中分裝勺3支(見偵2721   7卷一第117頁)   查與本案無關，毋庸宣告沒收。 9 夾鏈袋/1批 ①中壢分局扣押物品目錄表《執行地點：桃園市○○區○○路○段000巷00號4樓，受執行人徐宇聲》中夾鏈袋1批(見偵27217卷一第117頁)   查與本案無關，毋庸宣告沒收。 10 銀幣/1枚 ①中壢分局扣押物品目錄表《執行地點：桃園市○○區○○路○段000巷00號4樓，受執行人徐宇聲》中銀幣1枚(見偵27217卷一第119頁)   經桃園市當鋪商業同業公會鑑定為無市價（見偵27217卷二第15頁之鑑定證明)，查與本案無關，不宣告沒收。 11 佛珠手鍊/2條 ①中壢分局扣押物品目錄表《執行地點：桃園市○○區○○路○段000巷00號4樓，受執行人徐宇聲》中佛珠手鍊2條(見偵27217卷一第119頁)   經桃園市當鋪商業同業公會鑑定為無市價(見偵27217卷二第15頁之鑑定證明)，查與本案無關，不宣告沒收。 12 金色項鍊/1條 ①中壢分局扣押物品目錄表《執行地點：桃園市○○區○○路○段000巷00號4樓，受執行人徐宇聲》中金色項鍊1條(見偵27217卷一第117頁)   經桃園市當鋪商業同業公會鑑定為無市價(見偵27217卷二第15頁之鑑定證明)，查與本案無關，不宣告沒收。 13 安非他命吸食器/2組 ①中壢分局扣押物品目錄表《執行地點：桃園市○○區○○路○段000巷00號4樓，受執行人徐宇聲》中安非他命吸食器2組(見偵27217卷一第119頁)   查與本案無關，毋庸宣告沒收。 14 犯嫌鞋子/1雙 ①中壢分局扣押物品目錄表《執行地   點：桃園市○○區○○路000號，受執行人陳○珍》中犯嫌鞋子1雙(見偵27217卷一第127頁)   一般日常生活穿著與其強盜犯行並無關連性，無須沒收。 15 使用過束帶/15條 ①中壢分局扣押物品目錄表《執行地   點：桃園市○○區○○路000號，受執行人陳○珍》中使用過束帶15條(見偵27217卷一第127頁)   不具刑法重要性，爰不予宣告沒收。 16 使用過膠帶/1捲 ①中壢分局扣押物品目錄表《執行地   點：桃園市○○區○○路000號，受執行人陳○珍》中使用過膠帶1捲(見偵27217卷一第127頁)   非被告徐宇聲或被告王啟萌所有，爰不予宣告沒收。 17 提袋(駝色)/1個 ①中壢分局扣押物品目錄表《執行地   點：桃園市○○區○○路000號，受執行人陳○珍》中提袋(駝色)1個(見偵27217卷一第127頁)   不具刑法重要性，爰不予宣告沒收。 18 背袋(黑色)/1個 ①中壢分局扣押物品目錄表《執行地   點：桃園市○○區○○路000號，受執行人陳○珍》中背袋(黑色)1個(見偵27217卷一第127頁)   不具刑法重要性，爰不予宣告沒收。 19 水管/2條 ①中壢分局扣押物品目錄表《執行地   點：桃園市○○區○○路000號，受執行人陳○珍》中水管2條(見偵27217卷一第127頁)   非被告徐宇聲或被告王啟萌所有，爰不予宣告沒收。 20 繩索/1條 ①中壢分局扣押物品目錄表《執行地   點：桃園市○○區○○路000號，受執行人陳○珍》中繩索1條(見偵27217卷一第127頁)   非共同被告徐宇聲或被告王啟萌所有，爰不予宣告沒收。 21 開封束帶/2包 ①中壢分局扣押物品目錄表《執行地   點：桃園市○○區○○路000號，受執行人陳○珍》中開封束帶2包(見偵2  7217卷一第127頁)   不具刑法重要性，爰不予宣告沒收。